---
title: "Analyse de survie de patients par rapport au statut du gène EIF2AK4"
output: pdf_document
date: "2023-03-24"
latex_engine : xelatex 
---

```{r setup, include=FALSE}
knitr::opts_chunk$set(echo = TRUE)
```

## Installation des packages nécessaires

```{r, results = "hide",message= FALSE, warning = FALSE}
if (!require("BiocManager", quietly = TRUE))
  install.packages("BiocManager")
BiocManager::install("cBioPortalData",dependencies=TRUE,force=TRUE)
library(cBioPortalData)
library(survival)
library(ggsurvfit)
library(ggplot2)
library(survivalAnalysis)
```

```{r, results = "hide"}
# Création d'un objet cbioportal
cbio <- cBioPortal()
```

```{r}
# Récupération des données cliniques

clinical_data_luad <- clinicalData(cbio, "luad_tcga_pan_can_atlas_2018")
clinical_data_coad <- clinicalData(cbio,"coadread_tcga_pan_can_atlas_2018")
clinical_data_brca <- clinicalData(cbio,"brca_tcga_pan_can_atlas_2018")# Récupération des données cliniques
```

```{r}
# Récupération des patients

luad_samples <- allSamples(cbio,"luad_tcga_pan_can_atlas_2018")
coad_samples <- allSamples(cbio,"coadread_tcga_pan_can_atlas_2018")
brca_samples <- allSamples(cbio,"brca_tcga_pan_can_atlas_2018")
```

```{r}
# Récupération des informations sur le gène "EIF2AK4"

EIF2AK4 <- cbio$getGeneUsingGET("EIF2AK4")
EIF2AK4 <- httr::content(EIF2AK4)
gene <- EIF2AK4$entrezGeneId
```

## Importation des données d'intérêts

```{r}
# CNA

luad_cna_data <- molecularData(cbio, molecularProfileId = "luad_tcga_pan_can_atlas_2018_gistic",
                               entrezGeneIds = gene,
                               sampleIds = luad_samples$sampleId
)
luad_cna_data <- luad_cna_data$luad_tcga_pan_can_atlas_2018_gistic


coad_cna_data <- molecularData(cbio, molecularProfileId = "coadread_tcga_pan_can_atlas_2018_gistic",
                               entrezGeneIds = gene,
                               sampleIds = coad_samples$sampleId
)
coad_cna_data <- coad_cna_data$coadread_tcga_pan_can_atlas_2018_gistic

brca_cna_data <- molecularData(cbio, molecularProfileId = "brca_tcga_pan_can_atlas_2018_gistic",
                               entrezGeneIds = gene,
                               sampleIds = brca_samples$sampleId
)
brca_cna_data <- brca_cna_data$brca_tcga_pan_can_atlas_2018_gistic

```

```{r}
#Données d'expression ARNm

luad_express_data <- molecularData(cbio, molecularProfileId = "luad_tcga_pan_can_atlas_2018_rna_seq_v2_mrna_median_all_sample_Zscores",
                                   entrezGeneIds = gene,
                                   sampleIds = luad_samples$sampleId
)
luad_express_data <- luad_express_data$luad_tcga_pan_can_atlas_2018_rna_seq_v2_mrna_median_all_sample_Zscores

coad_express_data <- molecularData(cbio, molecularProfileId = "coadread_tcga_pan_can_atlas_2018_rna_seq_v2_mrna_median_all_sample_Zscores",
                                   entrezGeneIds = gene,
                                   sampleIds = coad_samples$sampleId
)
coad_express_data <- coad_express_data$coadread_tcga_pan_can_atlas_2018_rna_seq_v2_mrna_median_all_sample_Zscores

brca_express_data <- molecularData(cbio, molecularProfileId = "brca_tcga_pan_can_atlas_2018_rna_seq_v2_mrna_median_all_sample_Zscores",
                                   entrezGeneIds = gene,
                                   sampleIds = brca_samples$sampleId
)
brca_express_data <- brca_express_data$brca_tcga_pan_can_atlas_2018_rna_seq_v2_mrna_median_all_sample_Zscores

```

```{r, results = "hide", message = FALSE, warning = FALSE}
#Import des données de traitements 
#Nécessité de télécharger les données via cbioportal

setwd(dir = "~/Bureau/projet/data")


coad_treatment <- read.csv("coad/coadread_tcga_pan_can_atlas_2018/data_timeline_treatment.txt",sep="\t")
brca_treatment <- read.csv("brca/brca_tcga_pan_can_atlas_2018/data_timeline_treatment.txt",sep="\t")

```

## Formatage des données

```{r}
#Données cliniques 

clinical_data_luad$PFS_STATUS <- recode(clinical_data_luad$PFS_STATUS, 
                                  "0:CENSORED" = 0,
                                  "1:PROGRESSION" = 1
)

clinical_data_coad$PFS_STATUS <- recode(clinical_data_coad$PFS_STATUS, 
                                  "0:CENSORED" = 0,
                                  "1:PROGRESSION" = 1
)

clinical_data_brca$PFS_STATUS <- recode(clinical_data_brca$PFS_STATUS, 
                                  "0:CENSORED" = 0,
                                  "1:PROGRESSION" = 1
)

```

```{r}
## CNA 

# On garde les patients présents dans les deux jeux de données


clinical_luad_data<- subset(clinical_data_luad, clinical_data_luad$patientId %in% luad_cna_data$patientId)
clinical_coad_data <- subset(clinical_data_coad, clinical_data_coad$patientId %in% coad_cna_data$patientId)
clinical_brca_data <- subset(clinical_data_brca, clinical_data_brca$patientId %in% brca_cna_data$patientId)

#On ajoute les valeurs de CNA au dataframe 

cna_luad_data <- clinical_luad_data %>% inner_join(luad_cna_data, by = c("patientId" = "patientId"))
cna_coad_data <- clinical_coad_data %>% inner_join(coad_cna_data, by = c("patientId" = "patientId"))
cna_brca_data <- clinical_brca_data %>% inner_join(brca_cna_data, by = c("patientId" = "patientId"))

#On prend les valeurs qualitatives de CNA (-2,-1,0,1,2) puis on les renommes

cna_luad_data$value <- recode(cna_luad_data$value,
             "-2" = "Deep Deletion",
             "-1" = "Shallow Deletion",
             "0" = "Diploid",
             "1" = "Gain",
             "2" = "Amplification")


cna_coad_data$value <- recode(cna_coad_data$value,
                              "-2" = "Deep Deletion",
                              "-1" = "Shallow Deletion",
                              "0" = "Diploid",
                              "1" = "Gain",
                              "2" = "Amplification")

cna_brca_data$value <- recode(cna_brca_data$value,
                              "-2" = "Deep Deletion",
                              "-1" = "Shallow Deletion",
                              "0" = "Diploid",
                              "1" = "Gain",
                              "2" = "Amplification")
```

```{r}
## mrna

#On prend les 25% de patients avec le moins d'expression et le plus d'expression 

limits_luad <- quantile(luad_express_data$value,prob=c(.25,.75))
luad_low25 <- subset(luad_express_data,luad_express_data$value <= limits_luad[1])
luad_high25 <- subset(luad_express_data,luad_express_data$value >= limits_luad[2])
luad_low25$expression = "low"
luad_high25$expression = "high"
mrna_luad <- rbind(luad_low25,luad_high25)
mrna_luad <- mrna_luad %>% inner_join(clinical_data_luad, by = c("patientId" = "patientId"))




limits_coad <- quantile(coad_express_data$value,prob=c(.25,.75))
coad_low25 <- subset(coad_express_data,coad_express_data$value <= limits_coad[1])
coad_high25 <- subset(coad_express_data,coad_express_data$value >= limits_coad[2])
coad_low25$expression = "low"
coad_high25$expression = "high"
mrna_coad <- rbind(coad_low25,coad_high25)
mrna_coad <- mrna_coad %>% inner_join(clinical_data_coad, by = c("patientId" = "patientId"))




limits_brca <- quantile(brca_express_data$value,prob=c(.25,.75))
brca_low25 <- subset(brca_express_data,brca_express_data$value <= limits_brca[1])
brca_high25 <- subset(brca_express_data,brca_express_data$value >= limits_brca[2])
brca_low25$expression = "low"
brca_high25$expression = "high"
mrna_brca <- rbind(brca_low25,brca_high25)
mrna_brca <- mrna_brca %>% inner_join(clinical_data_brca, by = c("patientId" = "patientId"))

```

```{r}
#Traitements

coad_treatment <- unique(coad_treatment[,c("PATIENT_ID","AGENT")])

#On prend les patients ayant eu des traitements où l'on soupçonne un effet de survie positif lorsque celui-ci combiné à une délétion de EIF2AK4.

#COAD

coad_oxaliplatin <- coad_treatment[coad_treatment$AGENT=="Oxaliplatin",]
coad_capecitabin <- coad_treatment[coad_treatment$AGENT == "Capecitabine",]

good_treatment_coad <- rbind(coad_capecitabin,coad_oxaliplatin)
good_treatment_coad$AGENT = "oxaliplatin/capecitabin"
good_treatment_coad <- good_treatment_coad[!duplicated(good_treatment_coad),]

names(good_treatment_coad) <- c("patientId","AGENT")
coad_other_treatment <- subset(coad_treatment, !(coad_treatment$PATIENT_ID %in% good_treatment_coad$patientId))
coad_other_treatment <- as.data.frame(unique(coad_other_treatment$PATIENT_ID))
coad_other_treatment$AGENT <- "other"
names(coad_other_treatment) <- c("patientId","AGENT")
good_treatment_coad <- sample_n(good_treatment_coad,length(coad_other_treatment))
coad_treatments <- rbind(good_treatment_coad,coad_other_treatment)


#BRCA
brca_treatment <- unique(brca_treatment[,c("PATIENT_ID","AGENT")])
brca_good_treatments <- subset(brca_treatment, grepl("Doxorubicin|Capecitabine",brca_treatment$AGENT))
brca_good_treatments$AGENT <- "Doxorubicin/Capecitabine"
brca_good_treatments <- brca_good_treatments[!duplicated(brca_good_treatments),]
brca_other_treatment <- subset(brca_treatment, !(brca_treatment$PATIENT_ID %in% brca_good_treatments$PATIENT_ID))
intersect(brca_other_treatment$`unique(brca_other_treatment$PATIENT_ID)`,brca_good_treatments$PATIENT_ID)
brca_other_treatment <- as.data.frame(unique(brca_other_treatment$PATIENT_ID))
intersect(brca_other_treatment$`unique(brca_other_treatment$PATIENT_ID)`,brca_good_treatments$PATIENT_ID)
brca_other_treatment$AGENT <- "other"
brca_other_treatment <- sample_n(brca_other_treatment,length(brca_good_treatments$PATIENT_ID))
names(brca_other_treatment) <- c("patientId","AGENT")
names(brca_good_treatments) <- c("patientId","AGENT")
brca_treatments <- rbind(brca_good_treatments,brca_other_treatment)


```

## Dataframes de survie

```{r}
#Dataframe pour mrna

survival_luad_mrna <- data.frame(mrna_luad$patientId,as.numeric(mrna_luad$PFS_MONTHS),mrna_luad$PFS_STATUS,mrna_luad$expression,mrna_luad$CANCER_TYPE_ACRONYM)
names(survival_luad_mrna)=c("patientId","Durée","Survie","mrna_expression","cancer_type")
  
survival_coad_mrna <- data.frame(mrna_coad$patientId,as.numeric(mrna_coad$PFS_MONTHS),mrna_coad$PFS_STATUS,mrna_coad$expression,mrna_coad$CANCER_TYPE_ACRONYM)
names(survival_coad_mrna)=c("patientId","Durée","Survie","mrna_expression","cancer_type")
  
survival_brca_mrna <- data.frame(mrna_brca$patientId,as.numeric(mrna_brca$PFS_MONTHS),mrna_brca$PFS_STATUS,mrna_brca$expression,mrna_brca$CANCER_TYPE_ACRONYM)
names(survival_brca_mrna)=c("patientId","Durée","Survie","mrna_expression","cancer_type")
```

```{r}
#Dataframe pour CNA
survival_luad_CNA <- data.frame(cna_luad_data$patientId,as.numeric(cna_luad_data$PFS_MONTHS),cna_luad_data$PFS_STATUS,cna_luad_data$value,cna_luad_data$CANCER_TYPE_ACRONYM)
  names(survival_luad_CNA)=c("patientId","Durée","Survie","CNA","cancer_type")
  
  survival_coad_CNA <- data.frame(cna_coad_data$patientId,as.numeric(cna_coad_data$PFS_MONTHS),cna_coad_data$PFS_STATUS,cna_coad_data$value,cna_coad_data$CANCER_TYPE_ACRONYM)
  names(survival_coad_CNA)=c("patientId","Durée","Survie","CNA","cancer_type")
  
  survival_brca_CNA <- data.frame(cna_brca_data$patientId,as.numeric(cna_brca_data$PFS_MONTHS),cna_brca_data$PFS_STATUS,cna_brca_data$value,cna_brca_data$CANCER_TYPE_ACRONYM)
  names(survival_brca_CNA)=c("patientId","Durée","Survie","CNA","cancer_type")

```

```{r}
#Dataframe pour traitements 

coad_treatments_cna <- coad_treatments %>% inner_join(survival_coad_CNA, by = c("patientId" = "patientId"))
coad_treatments_mrna <- coad_treatments %>% inner_join(survival_coad_mrna, by = c("patientId" = "patientId"))

brca_treatments_cna <- brca_treatments %>% inner_join(survival_brca_CNA, by = c("patientId" = "patientId"))
brca_treatments_mrna <- brca_treatments %>% inner_join(survival_brca_mrna, by = c("patientId" = "patientId"))


```

## Tests statistiques

```{r}
#Tests CNA EIF2AK4 ~ Progression free survival
#On change les levels pour mettre Diploid en premier = niveau de référence 
survival_luad_CNA$CNA <- factor(survival_luad_CNA$CNA, levels = c("Diploid","Deep Deletion","Shallow Deletion","Gain","Amplification"))
survival_coad_CNA$CNA <- factor(survival_coad_CNA$CNA, levels = c("Diploid","Deep Deletion","Shallow Deletion","Gain","Amplification"))
survival_brca_CNA$CNA <- factor(survival_brca_CNA$CNA, levels = c("Diploid","Deep Deletion","Shallow Deletion","Gain","Amplification"))


luad_cox_cna<-coxph(Surv(survival_luad_CNA$Durée,survival_luad_CNA$Survie)~survival_luad_CNA$CNA,data=survival_luad_CNA)
coad_cox_cna<-coxph(Surv(survival_coad_CNA$Durée,survival_coad_CNA$Survie)~survival_coad_CNA$CNA,data=survival_coad_CNA)
brca_cox_cna<-coxph(Surv(survival_brca_CNA$Durée,survival_brca_CNA$Survie)~survival_brca_CNA$CNA,data=survival_brca_CNA)


summary(luad_cox_cna)
summary(coad_cox_cna)
summary(brca_cox_cna)

```

Nous cherchons ici à caractériser la survie entre deux groupes pour chaque type de cancer, les deux groupes étant ceux dont la tumeur possède une perte de l'allèle EIF2AK4 (homozygote ou hétérozygote) et les personnes dont la tumeur est diploïde.

La régression de cox permet de modéliser le temps jusqu'à un événement donné, (le décès), en prenant en compte les facteurs de risque associés.

L'intérêt d'utiliser une régression de Cox réside dans sa capacité à prendre en compte plusieurs variables explicatives, qui peuvent influencer le temps jusqu'à l'événement d'intérêt. En modélisant la relation entre ces covariables et le risque de l'événement, la régression de Cox permet de quantifier l'effet de chaque variable sur le temps jusqu'à l'événement, tout en contrôlant les effets des autres variables.

Cette méthode repose sur un modèle semi-paramétrique qui combine une fonction de survie non paramétrique, décrivant l'évolution de la survie au fil du temps, avec une fonction de risque, qui décrit le risque instantané de survenue de l'événement.

La régression de Cox permet de modéliser la relation entre ces fonctions de survie et de risque et les covariables en utilisant une méthode de régression partielle. Cela permet d'estimer l'effet de chaque covariable sur le risque de l'événement d'intérêt, tout en contrôlant les effets des autres covariables. En d'autres termes, la régression de Cox permet de déterminer l'impact de chaque covariable sur le temps jusqu'à l'événement, en tenant compte des autres facteurs qui peuvent également influencer ce temps.

Pour la régression de Cox, les principales conditions d'application sont les suivantes :

1.  Les données doivent être censurées, c'est-à-dire qu'il doit y avoir des sujets qui n'ont pas encore eu l'événement d'intérêt à la fin de l'étude ou qui ont été perdus de vue avant la survenue de l'événement.

2.  Les événements doivent être indépendants les uns des autres. En d'autres termes, la survenue de l'événement pour un sujet ne doit pas influencer la survenue de l'événement pour les autres sujets.

3.  Les risques relatifs doivent être constants dans le temps, c'est-à-dire que l'effet des covariables sur le risque doit être constant dans le temps =\> On considèrera ici que le génome des tumeurs n'évolue pas dans le temps.

```{r}
#Tests mRNA expression ~ Progression free survival 
survival_luad_mrna$mrna_expression <- factor(survival_luad_mrna$mrna_expression, levels = c("high","low"))
survival_coad_mrna$mrna_expression <- factor(survival_coad_mrna$mrna_expression, levels = c("high","low"))
survival_brca_mrna$mrna_expression <- factor(survival_brca_mrna$mrna_expression, levels = c("high","low"))


luad_cox_mrna<-coxph(Surv(survival_luad_mrna$Durée,survival_luad_mrna$Survie)~survival_luad_mrna$mrna_expression,data=survival_luad_mrna)
coad_cox_mrna<-coxph(Surv(survival_coad_mrna$Durée,survival_coad_mrna$Survie)~survival_coad_mrna$mrna_expression,data=survival_coad_mrna)
brca_cox_mrna<-coxph(Surv(survival_brca_mrna$Durée,survival_brca_mrna$Survie)~survival_brca_mrna$mrna_expression,data=survival_brca_mrna)


summary(luad_cox_mrna)
summary(coad_cox_mrna)
summary(brca_cox_mrna)


```

On observe donc qu'il n'y a pas de corrélation entre la survie des patients sans progression et le statut de l'allèle EIF2AK4 dans aucun des cancers selon les données que nous avons.

```{r}
 coad_treatments_mrna$mrna_expression <- factor(coad_treatments_mrna$mrna_expression, levels = c("high","low"))
brca_treatments_mrna$mrna_expression <- factor(brca_treatments_mrna$mrna_expression, levels = c("high","low"))
coad_treatments_cna$CNA <- factor(coad_treatments_cna$CNA, levels =  c("Diploid","Deep Deletion","Shallow Deletion","Gain","Amplification"))
brca_treatments_cna$CNA <- factor(brca_treatments_cna$CNA, levels =  c("Diploid","Deep Deletion","Shallow Deletion","Gain","Amplification"))



coad_cox_treatment_mrna <- coxph(Surv(coad_treatments_mrna$Durée,coad_treatments_mrna$Survie)~coad_treatments_mrna$mrna_expression+coad_treatments_mrna$AGENT,data = coad_treatments_mrna)

coad_cox_treatment_cna <- coxph(Surv(coad_treatments_cna$Durée,coad_treatments_cna$Survie)~coad_treatments_cna$CNA+coad_treatments_cna$AGENT,data = coad_treatments_cna)

brca_cox_treatment_mrna <- coxph(Surv(brca_treatments_mrna$Durée,brca_treatments_mrna$Survie)~brca_treatments_mrna$mrna_expression+brca_treatments_mrna$AGENT,data = brca_treatments_mrna)

brca_cox_treatment_cna <- coxph(Surv(brca_treatments_cna$Durée,brca_treatments_cna$Survie)~brca_treatments_cna$CNA+brca_treatments_cna$AGENT,data = brca_treatments_cna)

summary(coad_cox_treatment_mrna)
summary(coad_cox_treatment_cna)
summary(brca_cox_treatment_mrna)
summary(brca_cox_treatment_cna)
```

```{r}
#Pancancer

#CNA 

pancancer_surv <- rbind(survival_luad_CNA,survival_coad_CNA,survival_brca_CNA)
pancancer_cox <- coxph(Surv(pancancer_surv$Durée,pancancer_surv$Survie)~pancancer_surv$CNA,data = pancancer_surv)
summary(pancancer_cox)

#MRNA
pancancer_surv_mrna <- rbind(survival_luad_mrna,survival_coad_mrna,survival_brca_mrna)
pancancer_cox_mrna <- coxph(Surv(pancancer_surv_mrna$Durée,pancancer_surv_mrna$Survie)~pancancer_surv_mrna$mrna_expression,data = pancancer_surv_mrna)
summary(pancancer_cox_mrna)

```

Aucun de ces résultats n'est significatif ou alors le nombre de cas (amplification pour BRCA) est trop faible pour conclure.

## Plots

```{r pressure, echo=FALSE}

par(mfrow=c(2,2))

#Plots PFS~EIF2AK4_CNA

survfit2(Surv(survival_luad_CNA$Durée,survival_luad_CNA$Survie)~survival_luad_CNA$CNA,data=survival_luad_CNA) %>%
  ggsurvfit() +
  labs(
    title = "Courbe de survie LUAD en fonction du CNA de EIF2AK4",
    x = "Temps (en mois)",
    y = "Probabilité de survie"
  )


survfit2(Surv(survival_coad_CNA$Durée,survival_coad_CNA$Survie)~survival_coad_CNA$CNA,data=survival_coad_CNA) %>%
  ggsurvfit() +
  add_risktable()+
  labs(
    title = "Courbe de survie COAD en fonction du CNA de EIF2AK4 ",
    x = "Temps (en mois)",
    y = "Probabilité de survie"
  )

survfit2(Surv(survival_brca_CNA$Durée,survival_brca_CNA$Survie)~survival_brca_CNA$CNA,data=survival_brca_CNA) %>%
  ggsurvfit() +
  labs(
    title = "Courbe de survie BRCA en fonction du CNA de EIF2AK4",
    x = "Temps (en mois)",
    y = "Probabilité de survie"
  )

# Plots PFS~EIF2AK4_mrna 

survfit2(Surv(survival_luad_mrna$Durée,survival_luad_mrna$Survie)~survival_luad_mrna$mrna_expression,data=survival_luad_mrna) %>%
  ggsurvfit() +
  labs(
    title = "Courbe de survie LUAD en fonction de l'expression de EIF2AK4",
    x = "Temps (en mois)",
    y = "Probabilité de survie"
  )

survfit2(Surv(survival_coad_mrna$Durée,survival_coad_mrna$Survie)~survival_coad_mrna$mrna_expression,data=survival_coad_mrna) %>%
  ggsurvfit() +
  labs(
    
    title = "Courbe de survie COAD en fonction de l'expression de EIF2AK4",
    x = "Temps (en mois)",
    y = "Probabilité de survie"
  )

survfit2(Surv(survival_brca_mrna$Durée,survival_brca_mrna$Survie)~survival_brca_mrna$mrna_expression,data=survival_brca_mrna) %>%
  ggsurvfit() +
  labs(
    title = "Courbe de survie BRCA en fonction de l'expression de EIF2AK4",
    x = "Temps (en mois)",
    y = "Probabilité de survie"
  )
#Treatments

survfit2(Surv(coad_treatments_mrna$Durée,coad_treatments_mrna$Survie)~coad_treatments_mrna$mrna_expression+coad_treatments_mrna$AGENT,data = coad_treatments_mrna) %>%
  ggsurvfit() +
  labs(
    title = "Courbe de survie COAD en fonction de l'expression de EIF2AK4 et du traitement",
    x = "Temps (en mois)",
    y = "Probabilité de survie"
  )

survfit2(Surv(coad_treatments_cna$Durée,coad_treatments_cna$Survie)~coad_treatments_cna$CNA+coad_treatments_cna$AGENT,data = coad_treatments_cna) %>%
  ggsurvfit() +
  labs(
    title = "Courbe de survie COAD en fonction du CNA de EIF2AK4 et du traitement",
    x = "Temps (en mois)",
    y = "Probabilité de survie"
  )

survfit2(Surv(brca_treatments_mrna$Durée,brca_treatments_mrna$Survie)~brca_treatments_mrna$mrna_expression+brca_treatments_mrna$AGENT,data = brca_treatments_mrna) %>%
  ggsurvfit() +
  labs(
    title = "Courbe de survie BRCA en fonction de l'expression de EIF2AK4 et du traitement",
    x = "Temps (en mois)",
    y = "Probabilité de survie"
  )

survfit2(Surv(brca_treatments_cna$Durée,brca_treatments_cna$Survie)~brca_treatments_cna$CNA+brca_treatments_cna$AGENT,data = brca_treatments_cna) %>%
  ggsurvfit() +
  labs(
    title = "Courbe de survie BRCA en fonction du CNA EIF2AK4 et du traitement",
    x = "Temps (en mois)",
    y = "Probabilité de survie"
  )










```
