---
title: "Projet1"
output: html_document
date: "2023-02-09"
---

```{r setup, include=FALSE}
knitr::opts_chunk$set(echo = TRUE)
```

#Installation des packages et librairies:
```{r}
if (!require("BiocManager"))
    install.packages("BiocManager")
BiocManager::install('GenomicDataCommons')
library(cBioPortalData)
library(AnVIL)
library(ggplot2)
```

#Visualisation des données :
```{r}
GenomicDataCommons::status()
cbio <- cBioPortal()
mols <- molecularProfiles(cbio, "luad_tcga")
mols #Affiche tous les types de données et leus caractéristiques pour l'étude sur luad
```
#Importation des données moléculaires:
```{r}
#Sélection du gèneID
resp <- cbio$getGeneUsingGET("EIF2AK4")
resp <- httr::content(resp)
gene = resp$entrezGeneId

#Sélection des échantillons pour LUAD:
sample <- allSamples(cbio, "luad_tcga")

#Importation des données CNA:
dataCNA <- molecularData(cbio, molecularProfileId = "luad_tcga_gistic", entrezGeneIds = gene, sampleIds = sample$sampleId)
dataCNA <- dataCNA$luad_tcga_gistic

#Importation des données mRNA expression (Z-score):
dataMRNA <- molecularData(cbio, molecularProfileId = "luad_tcga_mrna_median_all_sample_Zscores", entrezGeneIds = gene, sampleIds = dataCNA$sampleId)
dataMRNA <- dataMRNA$luad_tcga_mrna_median_all_sample_Zscores
```

#Traitement des données:
```{r}

dataCNA <- subset(dataCNA, dataCNA$patientId %in% dataMRNA$patientId) #Je fais un intersect car taille des données diff

#selection des valeurs dans chaque dataframe
mrna <- dataMRNA$value
score <- dataCNA$value

#Retraitement des données CNA:
newScore <- replace(score, 0, "Diploid")
newScore <- replace(newScore, -2, "Deep Deletion")
newScore <- replace(newScore, -1, "Shallow Deletion")
newScore <- replace(newScore, 1, "Gain")
newScore <- replace(newScore, 2, "Amplification")

#Plot:
df <- data.frame(CNA=newScore, Zscore=mrna)
p<-ggplot(data=df, aes(x=CNA, y=Zscore)) +
  geom_boxplot() +
  geom_jitter()
p

```
/!\ Problème: Pour les donnée mRNA quelque soit le type de données sélectionnées, pour toutes les études luad on ne retrouve que 32 patients alors que pour les CNA il y en a 516 avant intesect. Bizarre...pas possible de reproduire le graphique de cBioportail.
